【裁判字號】    99,抗,1386
【裁判日期】    991123
【裁判案由】    定其應執行刑
【裁判全文】
臺灣高等法院刑事裁定                  99年度抗字第1386號
抗  告  人  林燊塘
上列抗告人因詐欺等案件，不服臺灣板橋地方法院中華民國99年
10月29日所為之裁定（原審案號：99年度聲字第5226號），提起
抗告，本院裁定如下：
    主  文
抗告駁回。
    理  由
一、按裁判確定前犯數罪者，併合處罰之；又數罪併罰，有二裁
    判以上者，依刑法第51條之規定，定其應執行之刑，同法第
    50條、第53條分別定有明文。次按數罪併罰之案件，其各罪
    判決均係宣告刑，並非執行刑，縱令各案中一部分犯罪之宣
    告刑在形式上已經執行，仍應依法聲請犯罪事實最後判決之
    法院裁定，然後再依所裁定之執行刑，換發指揮書併合執行
    ，其前已執行之有期徒刑部分，僅應予扣除而不能認為已執
    行完畢，在所裁定之執行刑尚未執行完畢前，各案之宣告刑
    不發生執行完畢之問題（最高法院90年度台非字第340 號、
    95年度台非字第320 號判決同此意旨）。
二、原裁定意旨略以：抗告人即受刑人林燊塘因犯原裁定附表編
    號1、2所示等罪，先後經臺灣臺中地方法院、臺灣板橋地方
    法院判處如附表所示之刑（詳如附表所示），均經分別確定
    在案，因檢察官聲請定其應執行之刑，審核後認其聲請為正
    當，依刑事訴訟法第477條第1項、刑法第53條、第51條第 5
    款、第41條第1 項前段之規定，定其應執行有期徒刑四月，
    如易科罰金，以新臺幣一千元折算壹日等語。
三、本件抗告意旨略以：受刑人所犯如原裁定附表編號1 之詐欺
    罪所處之刑有期徒刑三月，業已執行完畢，原裁定就受刑人
    所犯如附表編號1、2所示罪所處之刑，定應執行刑有期徒刑
    四月，並諭知易科罰金折算標準，顯然有誤云云。
四、經查：
（一）受刑人所犯如原裁定附表編號1、2所示之詐欺等罪，犯罪
      時間均在附表編號2所示之罪判決確定日即民國99年9月10
      日以前，揆諸前揭規定，合於數罪併罰之要件，自應依刑
      法第53條規定定其應執行刑，原裁定就受刑人所犯附表編
      號1、2之罪已減之刑，定應執行刑有期徒刑四月（有期徒
      刑三月〈附表編號1 詐欺罪部分〉加有期徒刑二月〈附表
      編號2 傷害罪部分〉，原應執行有期徒刑五月，原裁定已
      減其應執行刑一月），並諭知易科罰金折算標準，核無不
      當。
（二）又受刑人所犯原裁定附表編號1 之罪所處之有期徒刑三月
      ，固已於99年1月15日至99年7月14日易服社會勞動執行完
      畢，有本院被告前案紀錄表附卷可稽，然依上開判決意旨
      ，其所犯原裁定附表編號2 之罪所處之刑，既尚未執行完
      畢，依據上開說明，仍應依刑法第53條規定定其應執行刑
      ，且所定之應執行刑執行期滿前，原裁定附表編號1 之罪
      所處之刑不得謂已執行完畢；且依前揭理由欄四（一）所
      載，此次定執行刑之結果係對受刑人有利（減少有期徒刑
      三月之執行），受刑人認原裁定不利於抗告人而提起本件
      抗告恐有誤會。至抗告意旨所指已執行部分（即附表編號
      1 之罪所處之刑），在檢察官於發指揮書執行時自然會予
      以扣除，不得重覆執行。是以，受刑人所指尚與定應執行
      刑之裁定無涉，且原裁定不致有損受刑人之權益。抗告意
      旨執此指摘原裁定不當，為無理由，應予駁回。
五、據上論斷，應依刑事訴訟法第412 條，裁定如主文。
中    華    民    國    99    年    11    月    23    日
                  刑事第十四庭  審判長法  官  陳志洋
                                      法  官  梁耀鑌
                                      法  官  遲中慧
以上正本證明與原本無異。
不得抗告。
                                      書記官  陳韋杉
中    華    民    國    99    年    11    月    23    日

司法院資訊處製作；財團法人民間司法改革基金會備份。
